【裁判字號】    98,消債清,110
【裁判日期】    981106
【裁判案由】    清算事件
【裁判全文】
臺灣板橋地方法院民事裁定           98年度消債清字第110號
聲  請  人
即 債 務人  甲○○
上列當事人因消費者債務清理事件聲請清算，本院裁定如下：
    主  文
債務人甲○○自中華民國九十八年十一月六日下午四時起開始清
算程序，並同時終止清算程序。
    理  由
一、按法院開始清算程序之裁定，應載明其年、月、日、時，並
    即時發生效力。債務人之財產不敷清償清算程序之費用時，
    法院應裁定開始清算程序，並同時終止清算程序，消費者債
    務清理條例第83條第1項、第85條第1項分別定有明文。
二、聲請意旨略以：聲請人於民國97年8 月間向台北富邦商業銀
    行面談協商，該行員告知其房屋拍賣不足額非為無擔保債權
    ，故無法併入協商機制。聲請人原任職於艾思妮國際股份有
    限公司，惟公司聘用員工時有簽訂不名譽條款，凡有債務問
    題之員工不得雇用，聲請人於97年6 月接獲法院執行命令，
    故公司主管希望聲請人自動離職，聲請人遂於97年7 月31日
    向公司辭職。又聲請人於97年9 月任職豆花店之店員一職，
    惟聲請人之豆花店於97年11月因經營不善已停止營業，至今
    仍未覓得工作，其具不能清償債務之情事甚明等語。
三、查聲請人所主張之上開事實，業據提出與所述相符之財產及
    收入狀況說明書、債權人清冊、前置協商不成立通知書、全
    國財產稅總歸戶財產查詢清單、存摺、財政部高雄市國稅局
    96年度暨97年度綜合所得稅各類所得資料清單、勞工保險投
    保資料表、戶籍謄本、財政部高雄市國稅局財產歸屬資料清
    單、財團法人金融聯合徵信中心當事人綜合信用報告—債務
    清理條例前置協商專用債權人清冊等在卷可稽。此外，本件
    又查無聲請人有消費者債務清理條例第6條第3項、第8條或
    第82條第2項所定駁回清算聲請之事由存在，則聲請人聲請
    清算，即應屬有據。另查，依聲請人所提出之國稅局財產歸
    屬資料清單，其名下並無任何財產，本院參酌本件清算程序
    之規模，堪認聲請人之財產應不敷清償清算程序之費用，爰
    依上開規定裁定開始本件清算程序，並同時終止清算程序。
四、又法院終止清算程序後，聲請人之債務並非當然免除，仍應
    由法院斟酌消費者債務清理條例有關免責之規定審酌，且聲
    請人於不免責裁定後，復應依同條例第141 條、第142 條規
    定為相當清償責任，始得聲請免責，附此明。
中    華    民    國    98    年    11    月    6     日
                  民事第三庭    法  官  楊千儀
上為正本係照原本作成。
開始清算程序之裁定不得抗告，如不服同時終止清算程序之裁定
，應於裁定送達後10日內，以書狀向本院提出抗告，並繳納抗告
費新臺幣1,000 元。
中    華    民    國    98    年    11    月    6     日
                                書記官  劉鴻傑


司法院資訊處製作；財團法人民間司法改革基金會備份。
